臺灣臺南地方法院刑事判決　　　　　　 100年度易字第1051號
公　訴　人　臺灣臺南地方法院檢察署檢察官
被　　　告　許世英
上列被告因違反毒品危害防制條例案件，經檢察官提起公訴（100
年度毒偵字第1200號），本院判決如下：
    主  文
許世英施用第二級毒品，處有期徒刑伍月，如易科罰金，以新臺
幣壹仟元折算壹日。
    事  實
一、許世英前因施用毒品案件，前於民國95年間經國防部南部地
    方軍事法院以95年度聲勒字第18號裁定送觀察、勒戒後，認
    無繼續施用毒品之傾向，於95年6 月15日釋放，並由國防部
    南部地方軍事檢察署以95年度毒偵字第34號為不起訴處分確
    定。又於99年間，因施用第二級毒品案件所犯2 罪，經本院
    以99年度簡字第168 號判決分別判處有期徒刑各4 月（定應
    執行刑為7 月）確定，另於同年間，亦因施用第二級毒品案
    件，經本院以99年度簡字第362 號判決判處有期徒刑6 月確
    定，上開3 罪並經本院以99年度聲字第636 號裁定定應執行
    刑為1 年確定。嗣許世英於99年3 月31日入監執行，於100
    年1 月3 日縮短刑期假釋出獄。詎其仍不知悔改，於假釋期
    間內之100 年3 月8 日採尿時回溯前96小時內之某時，在不
    詳地點，施用第二級毒品甲基安非他命。嗣其於100 年3 月
    8 日，於臺灣臺南地方法院檢察署採尿送驗，結果呈甲基安
    非他命陽性反應，始查悉上情。
二、案經臺南市政府警察局永康分局報告臺灣臺南地法院檢察署
    檢察官偵查起訴。
    理  由
壹、證據能力部分：
    按被告以外之人於審判外之陳述，雖不符刑事訴訟法第159
    條之1 至第159 條之4 之規定，而經當事人於審判程序同意
    作為證據，法院審酌該言詞陳述或書面陳述作成時之情況，
    認為適當者，亦得為證據，刑事訴訟法第159 條之5 第1 項
    定有明文。本件公訴人、被告許世英於本院審判程序時，就
    本判決所引用審判外之言詞或書面陳述，均不爭執其證據能
    力，本院審酌該具有傳聞證據性質之證據，其取得過程並無
    瑕疵，與待證事實具有關聯性，證明力非明顯過低，以之作
    為證據係屬適當，認俱有證據能力。
貳、實體部分：
一、訊據被告許世英矢口否認有施用第二級毒品甲基安非他命之
    犯行，辯稱：伊並未施用毒品，於100 年3 月8 日為警採尿
    送驗結果呈甲基安非他命陽性反應，係因伊之前有至西藥房
    購買感冒藥服用云云。
二、經查：
  (一)被告許世英前因毒品危害防制條例案毒品犯假釋付保護管束
    （期間自100 年1 月3 日至100 年3 月12日止），於100 年
    3 月8 日至臺灣臺南地法院檢察署觀護人室報到，經觀護人
    採集其尿液送請台灣檢驗科技股份有限公司以「酵素免疫法
    」及「氣相層析質譜法」檢驗，結果呈甲基安非他命陽性反
    應一節，有臺灣臺南地法院檢察署受保護管束人（被告）尿
    液檢體監管紀錄表及台灣檢驗科技股份有限公司100 年3 月
    24 日 第KH/2011/00000000號濫用藥物檢驗報告各1 紙在卷
    可稽（見臺灣臺南地法院檢察署100 年度他字第1063號卷第
    3 頁），亦為被告所不爭執，此部分之事實，應堪認定。
  (二)被告雖以上開情詞辯解，並提出展生西藥房出具之購買藥品
    收據及永克風膠囊使用說明書為證，然經臺灣臺南地法院檢
    察署檢察官向法務部法醫研究所函詢服用永克風膠囊有無可
    能導致尿液出現甲基安非他命陽性反應一節，經函復：永信
    藥品工業股份有限公司藥品「理冒永克風膠囊」，並未發現
    服用後會導致尿液呈安非他命或甲基安非他命陽性反應之成
    分，因此服用上述藥品後，其尿液以氣相層析質譜分析檢測
    ，不會產生甲基安非他命陽性反應之結果，此有法務部法醫
    研究所100 年8 月15日法醫毒字第1000004390號函在卷可稽
    （見臺灣臺南地法院檢察署100 年度毒偵字第1200號卷第15
    頁），堪認被告辯稱可能因服用上開藥品導致出現甲基安非
    他命毒品反應之辯詞不實。又被告雖另辯稱在西藥房也有包
    感冒藥，但不知包什麼云云，然未能提出藥單、處分箋為證
    ，則其是否確有服用其他感冒藥物，已非無疑。又「經查行
    政院衛生署藥品許可證資料，各種國安感冒糖漿均不含安非
    他命類或嗎啡類成分。但該等製劑所含之chlorpheniramine
    ，……，服用後其尿液以EIA 酵素免疫分析法檢驗，或有可
    能造成安非他命類偽陽性反應，但以氣相層析質譜儀進行確
    認，均不致呈安非他命或甲基安非他命陽性反應。」、「…
    …經行政院衛生署許可登記之感冒製藥，均不含古柯鹼、海
    洛因、大麻、安非他命、甲基安非他命、MDMA、MDA 或Keta
    mi ne 等成分。部分市售感冒藥劑含有『Methylephedrine
    』或『Phenylpropanolamine 』成分，服用後其尿液以免疫
    學方法初步檢驗，或可能造成安非他命類偽陽性反應，但以
    地方衛生局需併用薄層層析法進行檢驗，或以氣相層析質譜
    儀進行確認，均不致呈安非他命或甲基安非他命陽性反應」
    等語，亦有行政院衛生署管制藥品管理局91年3 月29日管檢
    字第104476號函、92年7月23日管檢字第0920005609號函各1
    份在卷可稽（見本院卷第17頁至第21頁）。因被告採集之尿
    液，經送往台灣檢驗科技股份有限公司採「酵素免疫法」及
    「氣相層析質譜法」予以檢驗，檢驗結果確認濃度為：安非
    他命269（ng/ml）、甲基安非他命797（ng/ml），已逾確認
    檢驗閾值之上，而判定為甲基安非他命陽性，是依上開函釋
    可知，縱然被告有服用感冒藥之情形，其檢驗結果亦無可能
    發生安非他命或甲基安非他命偽陽性之反應，是被告前情所
    辯之詞，顯無所憑，難予信實。
  (三)綜上所述，被告前揭所辯，洵屬卸責之詞，諉無可採，本件
    事證明確，被告施用第二級毒品甲基安非他命之犯行，堪予
    認定。
三、按甲基安非他命為毒品危害防制條例第2 條第2 項第2 款所
    稱之第二級毒品，不得施用、持有。次按觀察、勒戒或強制
    戒治執行完畢釋放後，5 年內再犯第10條之罪者，應依一般
    刑事訴訟程序予以起訴論罪科刑，此觀諸毒品危害防制條例
    第20條、第23條第2 項規定自明。被告曾於95年間經國防部
    南部地方軍事法院以95年度聲勒字第18號裁定送觀察、勒戒
    後，認無繼續施用毒品之傾向，於95年6 月15日釋放，並由
    國防部南部地方軍事檢察署以95年度毒偵字第34號為不起訴
    處分確定。於前開戒治執行完畢釋放後5 年內，又於99年間
    再犯施用毒品罪經判刑、執行，本件復於100 年3 月8 日採
    尿時回溯前96小時內之某時，施用第二級毒品甲基安非他命
    ，則公訴人予以起訴，尚無不合，本院自得依法論科。
四、核被告所為，係犯違反毒品危害防制條例第10條第2 項施用
    第二級毒品罪。被告施用第二級毒品前持有第二級毒品之行
    為，本應論以持有之罪，惟該次持有毒品之低度行為為其後
    施用毒品之高度行為所吸收，不另論罪。本院審酌被告經觀
    察、勒戒後，仍不知戒絕毒品，而再施用毒品，顯見其自制
    力不足，無法擺脫毒品，故應藉由刑罰之執行，以收教化之
    功能，且犯後飾詞服用感冒藥物，圖以推卸犯行，顯見毫無
    悔意，惟念其施用毒品乃屬自戕行為，尚未直接害及他人暨
    犯罪動機、手段等一切情狀，認檢察官具體求處有期徒刑5
    月，尚屬適當，爰量處如主文所示之刑，並審酌本案犯罪情
    節、被告之資力、智識及教育程度等，諭知如主文所示之易
    科罰金折算標準。
據上論斷，應依刑事訴訟法第299 條第1 項前段，毒品危害防制
條例第10條第2 項，刑法第11條前段、第41條第1 項，判決如主
文。
本案經檢察官薛雯文到庭執行職務。
中    華    民    國    100    年    11   月    8     日
                  刑事第三庭    法  官  曾子珍
以上正本證明與原本無異。
如不服本判決應於收受送達後10日內向本院提出上訴書狀，並應
敘述具體理由；如未敘述上訴理由者，應於上訴期間屆滿後20日
內向本院補提理由書（均須按他造當事人之人數附繕本）「切勿
逕送上級法院」。
中    華    民    國   100    年    11    月    10    日
                                 書記官  陳鈺翰
附錄本案論罪科刑法條：
毒品危害防制條例第10條第2 項
施用第二級毒品者，處3 年以下有期徒刑。